【裁判字號】    98,交聲,818
【裁判日期】    980710
【裁判案由】    交管條例聲異
【裁判全文】
臺灣板橋地方法院交通事件裁定         98年度交聲字第817號
                                     98年度交聲字第818號
原處分機關  交通部公路總局臺北區監理所蘆洲監理站
異  議  人
即受處分人  甲○○
上列異議人即受處分人因違反道路交通管理處罰條例案件，對於
交通部公路總局臺北區監理所蘆洲監理站中華民國98年3 月10日
所為之處分（原處分案號：北監蘆字第裁46-AEW885957號、北監
蘆字第裁46-AEW866540號），聲明異議，本院裁定如下：
    主  文
異議均駁回。
    理  由
一、按汽車駕駛人，不按遵行之方向行駛者，處新臺幣（下同）
    600 元以上1800元以下罰鍰，道路交通管理處罰條例第45條
    第1 款定有明文，並依同條例第63條第1 項第1 款予記違規
    點數1 點。次按汽車駕駛人，駕駛執照吊扣期間駕駛小型車
    或機器腳踏車者，處6000元以上12000 元以下罰鍰，並吊銷
    駕駛執照，1 年內不得考領駕駛執照，此同條例第21條第1
    項第5 款、同條第4 項後段、第67條第3項分別定有明文。
二、原處分意旨略以：本件異議人即受處分人甲○○騎乘其所有
    車號FVS-545 號重型機車於民國97年6 月15日上午10時許，
    行經臺北市○○○路與中正路口，因不按遵行方向行駛，經
    員警攔停舉發，嗣於同年7 月1 日並發現異議人於駕照吊扣
    期間駕車，亦一併舉發，經異議人於97年7 月30日到案提出
    申訴，原處分機關調查後，仍認受處分人違規明確，乃依道
    路交通管理處罰條例第45條第1 款、第63條第1 項第1 款、
    第21條第1 項第5 款、同條第4 項後段、第67條第3 項，違
    反道路交通管理事件統一裁罰基準及處理細則，及違反道路
    交通管理事件統一裁罰基準表等規定，於98年3 月10日分別
    依異議人到案期限裁處受處分人罰鍰1200元、記違規點數1
    點（不遵方向行駛違規部分），及罰鍰6000元、吊銷駕駛執
    照、1 年內禁考（於駕照吊扣期間駕車違規部分）。
三、查本件異議人上揭違規事實，業經證人即舉發員警溫智銘、
    許恆恭於本院調查時分別證述明確，並有舉發通知單及臺北
    市政府警察局士林分局查覆書函在卷為憑，且異議人之駕照
    因酒駕遭吊扣，吊扣期間自97年3 月3 日起至98年3 月2 日
    止，為期1 年之事實，亦有駕照基本資料1 紙可稽。異議人
    雖辯稱其並未騎車，係由太太賴春香騎車搭載其前往處理兒
    子結婚事宜云云，並提出證人賴春香之證詞以為呼應，惟異
    議人前揭所辯，已經證人溫智銘當庭否認，證人溫智銘並當
    庭證述本件攔停當時係直接針對駕駛者違規舉發，至駕駛人
    於駕照吊扣期間騎車之違規係事後發覺另行舉發等情，經核
    其證詞並無矛盾或不符常情之處，且異議人雖否認騎乘機車
    ，然對當時機車駕駛者有不遵方向行駛之違規，亦不爭執，
    衡情，證人溫智銘之證述應屬可信，反觀證人賴春香雖證稱
    係伊騎機車搭載異議人遭員警舉發違規云云，惟證人賴春香
    對違規經過，並無法為清楚說明，且依其證述，其當時亦知
    員警舉發當時異議人駕照已遭吊扣，是在賴春香及異議人均
    知異議人駕照遭吊扣之情況下，渠等竟不顧有受加重處罰之
    虞而仍由異議人頂替受罰，實與常情相悖，證人賴春香之證
    述顯係事後迴護其夫之詞，並不足採，復參酌證人溫智銘從
    事交通勤務已7 年餘，與異議人並不相識，其證詞並經依法
    具結以擔保其憑信性，自無甘冒偽證風險設詞誣陷之理，其
    證詞自屬可信，異議人前揭所辯並不足採，事證明確，異議
    人之違規行為堪以認定。
四、綜上，異議人確有前述違規情事，原處分機關依首揭規定分
    別裁處如前述之罰鍰及其他處分，核無違誤，本件異議均無
    理由，應予駁回。
據上論斷，應依道路交通案件處理辦法第19條，裁定如主文。
中    華    民    國    98    年    7     月    10    日
                  交通法庭  法  官  陳正昇
上列正本證明與原本無異。
如不服本裁定，應於裁定送達後5 日內敘明抗告理由，向本院提
出抗告狀。
                            書記官  林文達
中    華    民    國    98    年    7     月    13    日


司法院資訊處製作；財團法人民間司法改革基金會備份。
